臺灣高等法院刑事裁定　　　　　　　　　　　　　　九十一年度交抗字第七八六號
　　抗告人即
　　受處分人　甲○○
右列抗告人因違反道路交通管理處罰條例案件，不服臺灣板橋地方法院中華民國九十
一年九月九日裁定（九十一年度交聲字第一０三三號），本院裁定如左：
    主  文
抗告駁回。
    理  由
一、按車輛面對圓形紅燈表示禁止通行，不得超越停止線或進入路口，道路交通標誌
    標線號誌設置規則第二百零六條第一項第五款第一目定有明文；次按汽車駕駛人
    ，行經有燈光號誌管制之交岔路口闖紅燈者，處新臺幣一千八百元以上五千四百
    元以下罰鍰，道路交通管理處罰條例第五十三條亦定有明文；又按汽車駕駛人有
    同條例第五十三條情形者，記違規點數三點，同條例第六十三條第一項第三款亦
    有明文。
二、原處分機關處分意旨係以：受處分人即異議人甲○○於九十一年五月十一日上午
    八時四十五分許，駕駛車牌號碼Ｔ九－二七五號營業一般小客車（下簡稱營業小
    客車）行經臺北市○○路與松仁路設有燈光號誌管制之交岔路口時，因違規闖紅
    燈，經執勤員警發現並攔停時，拒絕停車接受稽查而逃逸（拒絕停車接受稽查而
    逃逸部分，另行舉發，並據原處分機關裁罰在案，見原審九十一年度交聲字第一
    ○四二號裁定），為警逕行舉發，乃依道路交通管理處罰條例第五十三條、第六
    十三條第一項第三款規定（原處分機關裁決書誤載為道路交通管理處罰條例第五
    十三條第一項、第六十三條第一項，應予更正），裁處異議人新臺幣二千七百元
    罰鍰，並記違規點數三點。
三、原審裁定則以：
    (一)異議人甲○○否認有違規之行為，辯稱：伊於九十一年五月十一日上午七時許
      ，駕駛車牌號碼Ｔ九－二七五號營業小客車，由臺北縣板橋市○○○街四十八
      巷二號四樓住處搭載妻子赴桃園縣龜山鄉迴龍村三興工業區工作，途中曾在前
      開住處附近之萊爾富便利商店購物，合計耗時三十分鐘許，旋駕駛上開營業小
      客車折返上開住處附近停車場停放，又於當日上午九時許，駕駛上開營業小客
      車外出營業，其間曾至臺北縣土城市○○道附近之亞太量販店購物，顯無可能
      於右揭被舉發違規之時間，行經臺北市○○路與松仁路設有燈光號誌管制之交
      岔路口，原處分機關認定異議人於右揭時、地違反行經有燈光號誌管制之交岔
      路口不得闖紅燈規之規定，且據以裁罰，伊殊難甘服。
    (二)經查：本件受處分人即異議人甲○○於右揭時、地駕駛車牌號碼Ｔ九－二七五
      號營業小客車行經臺北市○○路與臺北市○○路之設有燈光號誌管制之交岔路
      口時，適臺北市○○路方向燈光號誌為紅燈，詎其不依燈光號誌指示停車，竟
      由臺北市○○路右轉臺北市○○路闖紅燈，嗣為執勤員警在臺北市○○路上攔
      停，復拒絕停車接受稽查，在臺北市○○路上迴轉後右轉駛入臺北市○○路逃
      逸之事實，業據證人即舉發違規行為之員警蔡文敏結證綦詳（見原審九十一年
      八月一日訊問筆錄），且有臺北市政府警察局九十一年五月十一日北市警交大
      字第ＡＢＸ六六九七三六號舉發違反道路交通管理事件通知單迴覆聯、通知聯
      影本各一紙及臺北市政府警察局信義分局九十一年六月十八日北市警信分交字
      第０九一六二一一八七００號函附卷足資佐證；異議人以前揭情詞置辯，固提
      出萊爾富便利商店於九十一年五月十一日上午七時十一分許開具之統一發票一
      紙及亞太開發股份有限公司土城分公司於九十一年五月十一日開具之電子計算
      機統一發票影本二紙以供調查，惟觀前開統一發票之內容，僅書明購買時間、
      品名、數量、及價格，至於究係由何人至各該商店消費領取統一發票，其上並
      無登錄，況異議人提出之亞太開發股份有限公司土城分公司之電子計算機統一
      發票影本二紙，關於購買時間之登載，均僅有日期，未詳載開具於幾時幾分，
      俱無從據以證明異議人於右揭被舉發時間不在違規現場，自不足資為有利於異
      議人認定之論據甚明；綜上，異議人所辯無非避就卸責之詞，不足採信，本件
      事證明確，異議人於右揭時、地駕駛汽車，行經有燈光號誌管制之交岔路口闖
      紅燈之違規行為，堪予認定。
    (三)原處分機關依道路交通管理處罰條例第五十三條、第六十三條第一項第三款規
      定，並審酌異議人違規情節之輕重，裁處罰鍰新臺幣二千七百元，並記違規點
      數三點，認事用法無何違誤，量罰亦甚妥適，應予維持，本件異議為無理由，
      應予駁回。
四、本院認為原審裁定駁回異議人之異議，並無不合，抗告人抗告意旨猶以：伊於九
    十一年五月十一日上午七時許，駕駛車牌號碼Ｔ九－二七五號營業小客車，由臺
    北縣板橋市○○○街四十八巷二號四樓住處出發，途中曾在前開住處附近之萊爾
    富便利商店購買飲料及早點，嗣再至停車場開車，搭載妻子赴桃園縣龜山鄉迴龍
    村三興工業區工作，時程約七里時四十五分，每日如此，至今約有六、七年之久
    ，又當時台北縣、市實施限水措施，暫停洗車工作，因此伊於七點四十五分後，
    返回住處附近之停車場將車清洗後再出門營業，而迴龍地區距離臺北市○○路與
    臺北市○○路甚遠，加之車輛擁塞，顯無可能於右揭被舉發違規之時間，行經臺
    北市○○路與松仁路設有燈光號誌管制之交岔路口，且員警並未提出舉發照片，
    光憑目視，亦有誤判之可能，並提出同年七、八月間，在同一家萊爾富便利商店
    購物之統一發票為證等情，指摘原裁定不當，請求將原裁定撤銷，惟查：(一)抗告
    人確有於右開時地闖紅燈之違規事實，業據證人即舉發違規行為之員警蔡文敏於
    原審結證綦詳，有如前述，證人蔡文敏於原審明確證稱：伊於抗告人違規時清楚
    看見車牌號碼，抗告人迴轉逃逸時再確認後車牌，車牌號碼為Ｔ九－二七五號，
    嗣經電腦查詢車籍資料結果，其廠牌與現場違規車輛相符（原審卷第二十二頁）
    ，抗告人確有前開違規之事實，員警固未提出舉發照片，但亦不影響抗告人違規
    事實之認定。(二)抗告人平日搭載妻子出門，沿途購物之情形，其於原審固提出萊
    爾富便利商店於九十一年五月十一日上午七時十一分許開具之統一發票一紙及亞
    太開發股份有限公司土城分公司於九十一年五月十一日開具之電子計算機統一發
    票影本二紙以供調查，惟觀前開統一發票之內容，僅書明購買時間、品名、數量
    、及價格，至於究係由何人至各該商店消費領取統一發票，其上並無登錄，況其
    提出之亞太開發股份有限公司土城分公司之電子計算機統一發票影本二紙，關於
    購買時間之登載，均僅有日期，未詳載開具於幾時幾分，俱無從據以證明其於右
    揭被舉發時間不在違規現場，自不足資為有利於抗告人認定之論據，原審已於理
    由中詳加說明。(三)至於抗告人於本院提出之萊爾富便利商店購物之統一發票，其
    時期為九十一年七、八月間，與本件違規日期之九十一年五月十一日，相距甚遠
    ，亦不能為有利於抗告人之認定。綜上，抗告人之抗告為無理由，應予駁回。
據上論斷，應依道路交通案件處理辦法第二十六條，刑事訴訟法第四百十二條，裁定
如主文。
中      華      民      國    九十一    年      九      月     三十     日
                              臺灣高等法院交通法庭
                                  審判長法  官  陳  貽  男
                                        法  官  王  炳  梁
                                        法  官  李  世  貴
右正本證明與原本無異。
不得再抗告。
                                        書記官  魏  汝  萍
中      華      民      國    九十一    年      九      月     三十     日
